【裁判字號】    97,訴,1895
【裁判日期】    971022
【裁判案由】    偽證
【裁判全文】
臺灣彰化地方法院刑事判決              97年度訴字第1895號
公  訴  人  臺灣彰化地方法院檢察署檢察官
被      告  乙○○
上列被告因偽證案件，經檢察官聲請簡易判決處刑（97年度偵字
第3154號），本院簡易庭認不得以簡易判決處刑，改用通常程序
後，依簡式審判程序判決如下：
    主  文
乙○○犯偽證罪，處有期徒刑肆月。
  犯罪事實及理由
一、本件犯罪事實除補充及更正如下外，其餘均與檢察官聲請簡
    易判決處刑書之記載相同，茲引用之（如附件）：
（一）被告乙○○於民國96年間，因施用毒品行為，經臺灣高等
      法院臺中分院以96年度上訴字第3129號判處有期徒刑7 月
      、緩刑2 年、緩刑期間付保護管束及服50小時勞務、完成
      戒癮治療確定（現仍於緩刑期間，未構成累犯）。
（二）被告乙○○於本院審理時為虛偽證述之日期為96年10月30
      日（聲請簡易判決處刑書中誤載為96年10月12日）。
（三）被告乙○○嗣於97年7 月30日、臺灣高等法院臺中分院以
      97年度上重更（一）字第30號審理另案被告甲○○販賣第
      一級毒品海洛因之案件時，基於同一偽證犯意，對於是否
      有向甲○○購買毒品海洛因之就案情有重要關係事項，供
      前具結後，同樣虛偽證述「（問：你都是請甲○○代買，
      為何在94年7 月6 日警訊時說是甲○○賣你的？）答：我
      說是叫甲○○幫我調，警察說我叫他幫我調東西就是買賣
      。」等語。
（四）被告乙○○於所虛偽陳述之案件即另案被告甲○○違反毒
      品危害防制條例案件裁判確定前自白（嗣該案於民國97年
      10月16日為最高法院以97年度台上字第5181號撤銷原判決
      、發回原審法院，而尚未確定）。
二、本件證據除補充如下外，其餘亦均與檢察官聲請簡易判決處
    刑書之記載相同，茲引用之（如上附件）：
（一）被告於本院審理時之自白。
（二）被告乙○○於97年7 月30日、臺灣高等法院臺中分院以97
      年度上重更（一）字第30號審理另案被告甲○○違反毒品
      危害防制條例案件時所為之證述，有該次審判筆錄影本可
      考。
三、按於地方法院及高等法院分別為虛偽證述，祗侵害一個國家
    審判權之法益，為單純一罪（最高法院82年度台上字第6367
    號判決要旨參照）。公訴人對被告乙○○在上開第二審法院
    偽證部分雖未起訴，然既僅係一罪，為起訴效力所及，本院
    自得併予審判，附此敘明。
四、被告乙○○犯偽證罪，於所虛偽陳述之案件即另案被告甲○
    ○販賣毒品案件（本院96年度訴字第1553號）裁判確定前自
    白，有甲○○之臺灣高等法院被告前案紀錄表可稽，核其情
    節，應依法減輕其刑。
五、量刑理由：
    爰審酌被告偽證之行為，足以影響司法審判對事實之認定，
    發生採證錯誤、判斷失平之結果，徒耗訴訟資源，並妨害刑
    事案件審理之正確性，影響國家審判權之行使及司法威信，
    造成訴訟資源無端浪費，自應受有相當程度之刑事非難，且
    被告初始否認犯行，顯未警省，所犯復危害審判機關審判案
    件之正確性，幸被告於該案尚未裁判確定前已坦白認錯，甚
    且其於前開販賣毒品案件偵查中原均據實供述、結證，至法
    院審理時，因恐事後遭報復，不敢據實證述，始予以迴護，
    此為被告供明（見本院97年10月16日審判筆錄第10頁），並
    有前開二次虛偽證述之審判筆錄影本在卷可證涉及販毒重罪
    之當事人同時在庭（見偵查卷附該次筆錄第7 頁及上開臺灣
    高等法院臺中分院97年度上重更（一）字第30號影卷第63頁
    均可見另案被告甲○○同時在庭），難免造成心理壓力，要
    與故意入人於罪之偽證情狀相比，惡性較輕，且本件偽証並
    未影響原審判決，其所生危害尚非重大、暨被告到庭態度良
    好等一切情狀，認公訴人之求刑為適當，乃量處如主文所示
    。
六、應適用之法條：
（一）刑事訴訟法第452 條、第273 條之1 第1 項，第299 條第
      1 項前段、第310 條之2 、第454 條第2 項。
（二）刑法第168條、第172條。
七、按本判決係依刑事訴訟法第310 條之2 、第454 條第2 項製
    作，依法僅需記載當事人欄、主文、犯罪事實、證據名稱、
    應適用之法條及得於10日內上訴之旨，並得以簡略方式為之
    ；如認定之犯罪事實、證據及應適用之法條，與檢察官聲請
    簡易判決處刑書或起訴書之記載相同者，得引用之，附此敘
    明。
八、如不服本件判決，得自收受送達之日起10日內，向本院提起
    上訴。
本案經檢察官張聖傳到庭執行職務。
中    華    民    國    97    年    10    月    22    日
                  刑事第五庭    法  官  周淡怡
以上正本證明與原本無異。
如不服本判決，應於判決送達後10日內，向本院提出上訴書狀，
上訴書狀應「敘述具體上訴理由」，並按他造當事人之人數附繕
本。「切勿逕送上級法院」。
中    華    民    國    97    年    10    月    22    日
                                書記官  劉玫金
附錄論罪科刑法條全文
中華民國刑法第168 條（偽證罪）
於執行審判職務之公署審判時或於檢察官偵查時，證人、鑑定人
、通譯於案情有重要關係之事項，供前或供後具結，而為虛偽陳
述者，處7 年以下有期徒刑。
中華民國刑法第172條
（偽證、誣告自白減免）
犯第168 條至第171 條之罪，於所虛偽陳述或所誣告之案件，裁
判或懲戒處分確定前自白者，減輕或免除其刑。


司法院資訊處製作；財團法人民間司法改革基金會備份。
